【裁判字號】    97,裁,1174
【裁判日期】    970214
【裁判案由】    老年農民福利津貼
【裁判全文】
最  高  行  政  法  院  裁  定
                                     97年度裁字第01174號
上  訴  人  甲○○
被 上訴 人  行政院農業委員會
代  表  人  蘇嘉全
上列當事人間老年農民福利津貼事件，上訴人對於中華民國96年
6月29日臺北高等行政法院96年度簡字第175號判決，提起上訴，
本院裁定如下：
    主  文
上訴駁回。
上訴審訴訟費用由上訴人負擔。
    理  由
一、按對於高等行政法院判決上訴，非以其違背法令為理由，不
    得為之，行政訴訟法第242條定有明文。是違背法令係當事
    人提起上訴之理由，依同法第244條第1項第4款規定，應於
    上訴狀表明之。次按對於適用簡易程序之判決提起上訴，須
    經本院許可，且該許可以訴訟事件所涉及之法律見解具有原
    則性者為限，行政訴訟法第235條亦有明文規定。
二、本件上訴人於民國95年8月13日申領老年農民福利津貼，經
    被上訴人委託之勞工保險局審查結果，以其於91年2月1日已
    領取新臺幣（下同）916,110元勞工保險老年給付，於91年3
    月28日再加入農民健康保險，依老年農民福利津貼暫行條例
    （下稱老農津貼條例）第4條第4項：已領取社會保險老年給
    付者，於本條例87年11月11日修正公布後再加入農民健康保
    險者，不得申領老年農民福利津貼之規定，函復核定不予給
    付，上訴人不服，循序提起本件上訴，主張其雖俱勞保身分
    ，但自74年即加入臺東地區農會，對農事工作未曾間斷，比
    87年11月11日以前才加入農保之老年農民更資深；且其舊身
    分證職業欄登記為自耕農，並讀農業學校畢業，尚管理約1
    公頃左右之釋迦園，足證上訴人並非領取勞保老年給付後，
    才參加農事工作，老農津貼條例以預設立場式的加保時間，
    欺負善良農民，被上訴人一再以雙重標準的老農津貼條例拒
    發老農年金，實有欠公平；況老農津貼條例對於87年11月11
    日以前加入農民健康保險之老年農民，無論領有社會保險給
    付或勞工保險老年給付，均可領取老農年金，足見勞工保險
    老年給付與老農年金不該混為一談，二者之目的不同，以老
    農津貼條例將領取勞保老年給付者排除在外，亦有欠公平等
    語。經核上訴狀及補充理由狀所陳各節，均係指摘原處分不
    當違誤，難認對原判決如何違背法令已有具體之指摘，依首
    揭說明，其上訴為不合法，應予駁回。又本件為簡易訴訟，
    如上所述，上訴人未具體表明原判決如何違背法令，其上訴
    為不合法，應逕予駁回，則其未表明有何法律見解涉及原則
    性，自無庸再命補正，併此敘明。
三、依行政訴訟法第249條第1項前段、第104條、民事訴訟法第
    95條、第78條，裁定如主文。
中    華    民    國    97    年    2     月    14    日
                    最高行政法院第三庭
                        審判長法官  黃  璽  君
                              法官  林  茂  權
                              法官  鄭  忠  仁
                              法官  黃  本  仁
                              法官  吳  東  都
以  上  正  本  證  明  與  原  本  無  異
中    華    民    國    97    年    2     月    15    日
                              書記官  彭  秀  玲


司法院資訊處製作；財團法人民間司法改革基金會備份。
